臺灣高雄地方法院刑事判決　　　　　　　　　　　　九十一年度簡上字第一一六號
　　上　訴　人　臺灣高雄地方法院檢察署檢察官
　　被　　　告　丙○○
右列上訴人竊盜案件，不服本院鳳山簡易庭九十一年度鳳簡字第三四六號中華民國九
十一年五月五日第一審簡易判決（聲請簡易判決處刑案號：九十一年度偵字第一九九
三號），提起上訴，暨聲請併案審理（併案案號：九十一年度偵字第三五四八號），
本院判決如左：
    主  文
原判決撤銷。
丙○○共同連續竊盜，處拘役肆拾日，如易科罰金以參佰元折算壹日。
    事  實
一、丙○○與乙○○（另經不起訴處分在案）為兄弟關係，二人因無收入可供花用，
    丙○○竟基於意圖為自己不法所有之概括犯意，並與乙○○基於犯意之聯絡，於
    民國九十一年一月十五日下午三時四十分許，由乙○○騎乘車號ＪＴＭ—七五九
    號機車搭載丙○○，途經高雄縣林園鄉○○村○○路一二０號甲○○所經營之雜
    貨店時，由丙○○入內竊取甲○○所有之瓶裝啤酒一箱（二十瓶），乙○○則負
    責在外接應，得手後適為甲○○所發現，丙○○、乙○○旋即騎乘機車逃逸，並
    將竊盜所得之啤酒一箱藏匿於高雄縣林園鄉○○路與林內橋附近之草叢內，嗣於
    九十一年一月十五日下午四時三十分許，乙○○、丙○○共乘前開機車前往上址
    欲取贓時，為警發現展開追捕，而於高雄縣林園鄉○○村○○路二巷內查獲丙○○、乙○○二人。後於九十一年一月二十八日下午三時十五分許，丙○○復承接
    前開意圖為自己不法所有之概括犯意，一人騎乘車號ＪＴＭ—七五九號機車，行
    經高雄縣林園鄉○○村○○○路二號丁○○○所經營之頂港食品行時，入內竊取
    丁○○○所有之啤酒一箱，得手後旋即騎乘機車逃逸，惟丙○○於逃離現場時仍
    為丁○○○之鄰人發覺而記下其所騎乘機車之車牌，嗣於九十一年二月三日為警
    循線查獲。
二、案經高雄縣警察局林園分局移送臺灣高雄地方法院檢察署檢察官偵查起訴及移送
    併辦。
    理  由
一、訊據被告丙○○對於九十一年一月十五日下午三時四十分許，在高雄縣林園鄉○○村○○路一二０號甲○○所經營之雜貨店，竊取被害人甲○○所有之瓶裝啤酒
    一箱（二十瓶），及於九十一年一月二十八日下午三時十五分許，在高雄縣林園
    鄉○○村○○○路二號丁○○○所經營之頂港食品行，竊取被害人丁○○○所有
    之啤酒一箱之事實坦承不諱，核與被害人甲○○、丁○○○指述情節相符，並有
    機車照片一張、贓物領據一紙、扣押筆錄一紙附卷可參，足見被告此部分之自白
    與事實相符，洵堪採為論罪科刑之依據。被告雖另稱：乙○○並不知其要行竊云
    云，然證人乙○○係因被告之提議，始與被告一同起意竊盜等情，已經證人乙○○於警訊中供述明確（見九十一年一月十五日警訊筆錄），且被告係與證人丙○○一同騎乘車號ＪＴＭ—七五九號機車，前往高雄縣林園鄉○○村○○路一二０
    號被害人甲○○所經營之雜貨店竊取啤酒一箱，得手並共同騎乘機車離開，嗣後
    並係因一同前往高雄縣林園鄉○○路與林內橋附近之草叢取贓時為警查獲，衡情
    ，倘證人乙○○不知被告有行竊之意，以被告所竊之物僅為一箱啤酒，其以一人
    之力即可輕易搬動，被告實無邀同證人乙○○一同前往之必要，否則豈不令其手
    足有遭刑事追訴之危險，況被告與證人乙○○係於一同返回藏贓處取贓時為警查
    獲，倘證人乙○○無意與被告一同行竊，又何來與被告一同取贓之必要，是被告
    所辯，顯係迴護證人乙○○之詞，殊無可採。事證明確，被告犯行，均堪認定。
二、核被告丙○○所為，係犯刑法第三百二十條第一項之竊盜罪。又被告就第一次之
    竊盜犯行，與證人乙○○間有犯意之聯絡及行為之分擔，皆為共同正犯。又其先
    後二次竊盜犯行，時間緊接，犯罪構成要件相同，顯係基於概括之犯意反覆為之
    ，應依刑法第五十六條之規定論以一罪，並加重其刑。原審以被告犯罪事證明確
    ，予以論罪科刑，固非無見，惟被告上開竊取被害人丁○○○啤酒之竊盜犯行部
    分（即檢察官併案部分），與本案為裁判上一罪，為起訴效力所及，原審未及審
    酌，尚有未洽，上訴意旨因而指摘及此，其上訴為有理由，自應由本院將原判決
    撤銷，另為適當之判決。爰審酌正值壯年，不知自食其力，竟連續竊盜他人之啤
    酒，行為誠屬不該，惟念其犯後坦承犯行，且竊盜所得財物之價值非鉅等一切情
    狀，量處如主文所示之刑，並諭知易科罰金之折算標準。
據上論斷，應依刑事訴訟法第四百五十五條之一第三項、第三百六十九條第一項前段
、第三百六十四條、第二百九十九條第一項前段，刑法第二十八條、第五十六條、第
三百二十條第一項、第四十一條第一項，罰金罰鍰提高標準條例第一條前段、第二條
，判決如主文。
本案經檢察官李宛凌到庭執行職務。
中      華      民      國    九十一    年      十      月     三十     日
                                臺灣高雄地方法院刑事庭
                                    審判長法  官    黃  三  友
                                          法  官    涂  裕  洪
                                          法  官    曾  淑  娟
右正本證明與原本無異。
不得上訴。
                                          書記官    呂  怜  勳
中      華      民      國    九十一    年      十      月     三十     日
附錄本案論罪科刑法條：
中華民國刑法第三百二十條第一項
 (普通竊盜罪、竊佔罪)
意圖為自己或第三人不法之所有，而竊取他人之動產者，為竊盜罪，處五
年以下有期徒刑、拘役或五百元以下罰金。
